【裁判字號】    95,交聲,1258
【裁判日期】    951229
【裁判案由】    違反道路交通管理處罰條例聲明異議
【裁判全文】
臺灣臺北地方法院交通事件裁定      95年度交聲字第1258號
異  議  人
即受處分人  甲○○
                      號10樓.
上列異議人即受處分人因違反道路交通管理處罰條例案件，對於
臺北市交通事件裁定所民國95年12月18日所為處分（原處分案號
：北市裁二字第裁22-AC0000000號）聲明異議，本院裁定如下：
    主  文
異議駁回。
    理  由
一、按汽車駕駛人，行經有燈光號誌管制之交岔路口闖紅燈者，
    處新臺幣1 千8 百元以上5 千4 百元以下罰鍰，並記違規點
    數3 點，道路交通管理處罰條例第五十三條、第六十三條第
    一項第三款分別定有明文。
二、本件異議人即受處分甲○○於95年11月13日早上9 時44分許
    ，駕駛車牌號碼AW-2746 號自用小客車，南往北方向行經中
    山北路5 段378 巷口時，於該路口行車管制號誌已轉變為紅
    燈，表示車輛禁止通行，不得超越停止線或進入路口時，猶
    駕駛其所有上開車輛闖越紅燈、通過停止線、進入路口，因
    而為路口之固定式交通違規自動採證照相儀器拍攝，經臺北
    市政府警察局交通警察大隊執法組員警蔡永建採證、警務員
    邱健榮以受處分人有道揭違規而製單舉發。嗣受處分人於應
    到案日期前提出申訴，惟經原處分機關函請舉發單位調查結
    果，仍認受處分人所有上該車輛確有前開違規行為，原處分
    機關遂於95年12月18日依道路交通管理處罰條例第五十三條
    （原處分贅引第一項）、第六十三條第一項第三款規定，裁
    處受處分人罰鍰2 千7 百元、並記違規點數3 點。
三、異議意旨固不否認曾於上揭時、地駕駛其所有上該車輛，遭
    交通違規自動採證照相儀器拍攝，惟辯稱：該路口黃燈時間
    太短，可由路口內車輛眾多不及淨空可證，而苟該路口黃燈
    達2.9 秒，不可能無人發現而繼續前行過路口，故以電腦號
    誌突然失效較為可能；再依道路交通管理條例規定，交通號
    誌變更後，已過停止線車輛應小心繼續通過，快車道並禁止
    倒車，故斯時雖發現對向車道已亮紅燈，仍繼續前行、小心
    通過云云。
四、經查，本件受處分人駕駛車牌號碼AW-2746 號自用小客車於
    前述時、地闖紅燈行駛之違規事實，有受處分人為固定式照
    相機所拍攝之採證照片其中第1 張顯示前開自用小客車於紅
    燈秒數1.2 秒、車輛後輪甫超越紅燈停止線上；而第2 張顯
    示紅燈秒數2.0 秒、該車仍以時速31公里繼續前行至路口中
    央，有臺北市政府警察局士林分局95年12月13日北市警士分
    交字第09534702100 號函敘之甚明。而以上開第2 張採證照
    片受處分人之時速推算，其係在該路口行車管制號誌已轉變
    為紅燈後，始超越停止線，實甚明確。再者，斯時該路口內
    別無其他與受處分人同向之車輛，有該採證照片可稽，受處
    分人所辯：該路口黃燈時間太短，路口內車輛眾多不及淨空
    云云，不足採信。
五、綜上，本件受處分人確有闖紅燈之違規事實，堪以認定。從
    而，原處分機關依道路交通管理處罰條例第五十三條（原處
    分贅載第一項）、第六十三條第一項第三款及處理細則暨違
    反道路交通管理事件統一裁罰基準表之規定，處異議人小型
    車最低罰鍰2 千7 百元、併予記違規點數3 點，洵無不當，
    受處分人之異議應予駁回。
據上論斷，應依道路交通案件處理辦法第十九條，裁定如主文。
中    華    民    國    95    年    12    月    29    日
                          交通法庭
                                法  官  王幸華
以上正本證明與原本無異
如不服本判決應於送達後5日內向本院提出抗告狀
                                書記官  陳泰寧
中    華    民    國    96    年    1     月    2     日


司法院資訊處製作；財團法人民間司法改革基金會備份。
